臺灣苗栗地方法院民事簡易判決　　　　　　93年度苗簡字第579號
原　　　告　甲○○
被　　　告　乙○○
上列當事人間請求侵權行為損害賠償事件，本院於民國94年4月26日
言詞辯論終結，判決如下：
    主  文
被告應給付原告新台幣捌萬伍仟肆佰壹拾元。
原告其餘之訴駁回。
訴訟費用由被告負擔百分之四十五，餘由原告負擔。
本判決原告勝訴部分得假執行。
    事實及理由
壹、原告之聲明：被告應給付原告新台幣（下同）195,000元。
貳、事實摘要：
一、原告方面：
（一）被告於民國93年7 月25日下午4 時許，駕駛車牌號碼RD—
      4815號自用小貨車，沿苗栗縣大湖鄉台三線由北往南方向
      行駛於內側車道，至台三線北上車道128 公里500 公尺處
      ，竟跨越分向限制線，與對向行駛於內側車道之原告所駕
      駛車牌號碼LT—1050號自用小客車（下稱系爭車輛）發生
      撞擊，致原告受有胸部撞傷、右膝擦傷之傷害，系爭車輛
      亦因此受有嚴重損害。本件車禍經臺灣省竹苗區車輛行車
      事故鑑定委員會鑑定結果，亦認為被告跨越設有分向限制
      線路段駛入來車車道為肇事原因，原告則無肇事因素。
（二）原告因本件車禍受有下列損害：
（１）醫療費用：原告因本件車禍受傷就醫，共支出醫療費用
      1,060元。
（２）修車費用：系爭車輛因車禍受損，原告共支出150,800 元
      之修車費用，包括零件費用105,500 元及工資45,300元，
      始將系爭車輛修復。
（３）慰撫金：原告因本件車禍受傷，需時日修養，無法正常工
      作，精神上亦倍感痛苦，為此請求慰撫金43,140元，以資
      慰藉。
二、被告方面：被告夫妻均因本件車禍受傷，經濟上陷入困境，
    被告願意理賠原告，惟僅能每月賠償1,000 元，且當時原告
    之車速也很快，所以才發生車禍。
參、法院之判斷：
一、按因侵權行為涉訟者，得由行為地之法院管轄，民事訴訟法
    第15條第1 項定有明文。查本件車禍發生於苗栗縣大湖鄉，
    是本院自有管轄權，合先敘明。
二、查原告主張被告於93年7 月25日下午4 時許，駕駛車牌號碼
    RD—4815號自用小貨車，沿苗栗縣大湖鄉台三線由北往南方
    向行駛於內側車道，至台三線北上車道128 公里500 公尺處
    ，竟跨越分向限制線，與對向行駛於內側車道之原告所駕駛
    之系爭車輛發生撞擊，致原告受有胸部撞傷、右膝擦傷之傷
    害，系爭車輛亦因此而受損之事實，業據其提出診斷證明書
    、修車單據及臺灣省竹苗區車輛行車事故鑑定委員會鑑定意
    見書為證，且為被告所不爭執；復經本院向臺灣省竹苗區車
    輛行車事故鑑定委員會調閱本件車禍之道路交通事故調查表
    、警訊筆錄、現場圖、現場照片核閱無誤，而依道路交通事
    故調查表、現場圖、現場照片及原告於警訊中之陳述所示：
    兩造之車輛發生撞擊，撞擊點均在右前車頭，其後另有一部
    車號不詳之車輛煞車不及，再追撞系爭車輛車後保險桿等語
    ，是本件車禍之發生，係被告駕駛車輛於前開時地跨越分向
    限制線，與對向車道之系爭車輛發生碰撞，其後系爭車輛再
    被同向駛至之不詳車號車輛追撞。而臺灣省竹苗區車輛行車
    事故鑑定委員會鑑定結果，亦認定本件車禍之經過分為二段
    ，第一段被告在設有分向限制路線駛入來車道為肇事原因，
    原告措手不及無肇事因素。第二段不詳車輛未注意車前狀況
    追撞已肇事之原告車輛為肇事原因。原告肇事後被撞無肇事
    因素，此有原告所提出之臺灣省竹苗區車輛行車事故鑑定委
    員鑑定意見書可參，是自堪信原告主張被告駕駛過失肇事乙
    節為真實。
三、按因故意或過失，不法侵害他人權利者，負損害賠償責任；
    又不法侵害他人之身體、健康、名譽、自由、信用、隱私、
    貞操，或不法侵害其他人格法益而情節重大者，被害人雖非
    財產上之損害，亦得請求賠償相當之金額，民法第184 條第
    1 項前段、第195 條第1 項前段分別定有明文。本件被告因
    駕駛過失，致原告受傷，系爭車輛亦受有損害，自應對於原
    告所受損害負賠償之責。茲就原告所受各項損害審酌如下：
（一）醫療費用：原告主張因車禍受傷就醫，共支出醫療費用1,
      060 元等情，業據其提出醫療費用收據1 紙為證，且為被
      告所不爭執，自堪信為真實。
（二）修車費用：原告主張系爭車輛因車禍受損，共支出150,80
      0 元之修車費用，包括零件費用105,500 元及工資45,300
      元，始將系爭車輛修復等情，固據其提出修車費用收據4
      紙為證；惟查，本件原告之系爭車輛與被告車輛發生碰撞
      之位置在兩造車輛之車頭，其後系爭車輛車後保險桿部位
      再遭不詳車輛追撞等情，業如前述，準此以言，系爭車輛
      車尾遭不詳車輛追撞受損部分，則非被告駕駛行為所導致
      之損害，原告自不得向被告請求賠償。是依原告所提出之
      估價單所示，零件部分之後防撞桿3,000 元，工資部分後
      保險桿修理費600 元，後防撞桿拆裝600 元，均非屬被告
      所造成之損害，自應予以剔除。準此，原告因被告駕駛過
      失所支出之零件費用共為102,500 元，工資共為44,100元
      。次按不法毀損他人之物者，被害人得請求賠償其物因毀
      損所減少之價額，民法第196 條定有明文。再按物被毀損
      者，被害人依民法第196 條請求賠償物被毀損所減少之價
      額，得以修復費用為估定之標準，但以必要者為限，例如
      修理材料以新品換舊品，應予折舊（最高法院77年度第9
      次民事庭會議決議可資參照）。依原告所提之行車執照觀
      之，系爭車輛為1996年1 月出廠，至本件車禍發生之93年
      7 月25日止，已實際使用約8 年6 月，揆諸首開說明，其
      零件部分應予折舊，另依行政院所頒佈之固定資產耐用年
      數表及固定資產折舊率表，自用小客車之耐用年數為5年
      ，採用定率遞減法計算其折舊，每年折舊率為千分之369
      ，又依所得稅法第54條第3 項：「採用定率遞減法者，其
      最後一年度之未折減餘額，以等於成本十分之一為合度。
      」之規定計算，則原告關於零件部分得請求之金額為前開
      零件費用之1/10即10,250元（102,500 ÷10＝10,250 ）
      ，合計原告得請求被告賠償之金額為零件10,250元，加上
      工資44,100元，共為54,350元（10,250＋44,100＝54,350
      )， 逾此範圍之請求則無理由，應予駁回。
（三）慰撫金：查原告主張本件車禍受傷，需時日修養，無法正
      常工作，精神上亦倍感痛苦，為此請求慰撫金43,140元。
      經查，原告因本件車禍受有胸部撞傷、右膝擦傷之傷害，
      自堪信其精神上受有痛苦，爰審酌原告為30年生，年約64
      歲，經營葬儀業；被告43年生，年約51歲，以打零工為生
      ，有3 名子女均已成年，及兩造之身分、資歷、經濟能力
      及原告因本件車禍所受痛苦等一切情狀，認原告得請求之
      慰撫金以30,000元為相當，逾此範圍之請求則無理由，應
      予駁回。
四、綜上所述，原告得請求醫療費1,060 元、修車費用54,350
    元、慰撫金30,000元，合計為85,410元。從而，原告本於侵
    權行為之法律關係請求被告給付85,410元，為有理由，逾此
    範圍之請求則無理由，應予駁回。
五、本件係依民事訴訟法第427 條第1 項規定適用簡易程序所為
    被告敗訴之判決，依同法第389 條第1 項第3 款規定，本院
    自應依職權宣告假執行。
六、據上論結，本件原告之訴為一部有理由，一部無理由，依民
    事訴訟法第436 條第2 項、第79條、第389 條第1 項3 款，
    判決如主文。
中　　華　　民　　國　　94　　年　　5 　　月　　10　　日
                  苗栗簡易庭法　官　曾明玉
以上正本係照原本作成。
如對本判決上訴，須於判決送達後20日內向本院提出上訴狀。
中　　華　　民　　國　　94　　年　　5 　　月　　10　　日
                            書記官　劉依緹
